臺灣臺中地方法院民事裁定　九十四年度再微字第二號
　再審聲請人　　戊○○
　再審相對人　　己○○
　　　　　　　　丁○○
　　　　　　　　丙　○
　　　　　　　　甲○○
　　　　　　　　庚○○
　　　　　　　　乙○○
右當事人間損害賠償事件，聲請人對於本院於民國九十四年三月八日所為九十四年度
小上字第二八號確定裁定聲請再審，本院裁定如左：
    主　　　文
聲請駁回。
聲請程序費用新台幣壹仟由聲請人負擔。
    理      由
一、聲請意旨略以：聲請人於民國（下同）九十四年一月十二日之上訴意旨，已具體
    指摘原判決違背法令之處：原判決第三十二頁第七行八十四年度訴一三六七判
    決理由第三段一至九行，以鈞院八十二年自一二０一判決證明八十二他一三四六
    放水簽結為合法，故有誣告之有罪基礎，即證原判決三十二頁十五至十七行，以
    ：：：與八十二他一三四六卷證滅失（姑勿論為何不載滅失或湮滅）而遭起訴誣
    告得逞；顯不可採，確有判決、事實與卷不符，與判決不載理由，及故違經驗論
    理與證據法則，係屬審判違背法令，不容原判決舞文弄墨，以抄襲他人有瑕疵之
    不起訴及裁判作為煙幕。原判決三十三頁一至六行，復以原告八十六年即知悉
    損害，遲至九十年五月二十九日始提本訴，已逾兩年時效云云；形式觀察，似非
    無理由。唯查：原判決三十頁第七行既載八十八年六月十日監察院認為被告己○
    ○故違規定編卷，顯違失，而遭記過（詳九十三年十一月三十日再辯狀，及九十
    三年十二月六日請再辯(二)狀第二至三頁主張及證據方法），即證八十七偵二六九
    九三放水不起訴認有權不附卷四年之久未違失，不獲監察院認同，且遭推翻，另
    不能以有瑕疵之不起訴，反而推論八十六年間，上訴人即知悉損害，詳九十三年
    十一月三十日請再辯論狀一至二頁反面六三年台一八八五計算損害時點即明。故
    原判決漏載，亦有事實及卷證不符，及判決不備理由，與故違經驗及論理與證據
    法則，判決顯有違背法令甚明。原判決三三頁七至十二行：明知九十三年九月
    三日調查庭，既因原告庭呈八十四年一月十一日原告辯護律師陳中全庭呈答辯狀
    兼附八十三上訴三五０仿冒有罪確定判決，遭丙○隱匿或湮滅（詳九十三中小更
    二卷(六)第一五０頁及一五八至一六六頁），而在被告丙○及原告一同聲請調八十
    三偵一九四０四卷台中高分院案號為九一重上更(二)第一三七卷，即屬應查必查之
    關鍵證據（詳九三中小更(二)第(七)卷七頁）原判決明知其於九十三年九月十六函調
    上揭案卷，因最高院秘密分案而未調得，即辯結宣判，即有於審判期日前應查未
    查之違背法令（詳原審卷(七)第一四二頁反面八十五台上八０六更審判決），尚有
    判決不備理由之違法（詳九十四年一月十二日狀並請引用原審書證）。本件有重
    要證據漏未審酌之違法，爰聲請再審等語。
二、經查：
  (一)按對於小額程序之第一審裁判之上訴或抗告，非以其違背法令為理由，不得為之
    。又上訴狀內應記載上訴理由，表明：(1)原判決所違背之法令及具體內容。(2)依
    訴訟資料可認為原判決有違背法令之具體事實。民事訴訟法第四百三十六條之二
    十四第二項、同條之二十五，分別定有明文。又所謂判決有違背法令，乃指判決
    不適用法規或適用不當，亦為同法第四百六十八條所明定，且此亦為小額事件之
    上訴程序所準用（民事訴訟法第四百三十六條之三十二第二項參照）。而以判決
    有不適用法規或適用不當為上訴理由時，其上訴狀或理由書應有具體之指摘，並
    揭示該法規之條項或內容，若係成文法以外之法則，應揭示該法則之旨趣，倘為
    司法院解釋或最高法院之判例，則應揭示該判解之字號或其內容，如依民事訴訟
    法第四百六十九條所列第一款至第五款事由提起上訴時（第六款未準用，參照同
    上民事訴訟法第四百三十六條之三十二第二項規定），其上訴狀或理由書應揭示
    合於該條款之事實，上訴理由狀如未依此項方法表明者，即難認為已對原判決之
    違背法令有具體之揭示，其上訴自難認為合法（最高法院七十一年台上字第三一
    四號判例要旨參照）。次按上訴狀內未表明上訴理由者，上訴人應於提起上訴二
    十日內提出理由書於原審法院；未提出者，毋庸命其補正。上訴不合程式或已逾
    期間或法律上不應淮許者，第二審法院應以裁定駁回之。民事訴訟法第四百七十
    一條第一項、第四百四十四條第一項前段，亦分別定有明文。且此於小額事件之
    上訴程序亦準用之（民事訴訟法第四百三十六條之三十二第二項參照）。
  (二)聲請人於九十四年度小上字第二八號侵權行為損害賠償事件之「聲明上訴及要旨
    狀」如下：「為不服中小更第二判決，認事用法，顯違證據、論理、經驗法則，
    且就調查結果已證被告有故意及過失以湮滅卷內證物，而為罪犯許革非等人脫罪
    之重大不法，亦未載不可採之理由，除有裁判不備理由之當然違背法令外，復有
    事實與卷證不符之矛盾等諸多違背法令；尚有應查未查故違七十四台上一六七一
    最高法院廢棄二審判決，拒遵民訴法二八六條應查證據之規定，判決亦屬違法之
    指示及教示；因本件九十年五月二十九日起訴至九十三年十二月十五日審判長達
    三年多，故已由簡易案件而升為普通案件（因本件更審二次非僅一次）。故本件
    上級法院已非台中地院，而係台灣高等法院台中分院」等語（九十四年度小上字
    第二八號卷第五頁、第六頁、第七頁、第八頁），聲請人上開上訴意旨之內容，
    僅泛指原審判決（九十三年度中小更字第二號）有「認事用法違反證據、論理、
    經驗法則」、「裁判不備理由」、「事實與卷證不符」、「應查而未查違反最高
    法院七十四年台上字第一六七一號判決」、「違反民事訴訟法第二百八十六條規
    定」等違背法令之抽象概念，至於原審判有何種「認事用法違反證據、論理、經
    驗法則」、「裁判不備理由」、「事實與卷證不符」、「應查而未查違反最高法
    院七十四年台上字第一六七一號判決」、「違反民事訴訟法第二百八十六條規定
    」之具體事實，則未見聲請人於上訴狀中具體記載；且聲請人除九十四年度小上
    字第二八號卷第五頁、第六頁、第七頁、第八頁之書狀外，別無其他上訴理由，
    原確定裁定既已就聲請人之上開上訴理由予以遂一審酌，且就為何本件第二審程
    序應由本院合議庭審理，亦在確定裁定中詳予指明，自無所謂「足以影響於判決
    之重要證物漏未審酌」之再審事由。至於聲請人本件聲請所提出之理由，係在裁
    定確定始行提出，亦無從以聲請人事後之主張，而認原確定裁定就足以影響於裁
    定之重要證據漏未審酌。
  (三)綜據上述，聲請意旨指摘原確定裁定有「就足以影響於判決之重要證物漏未斟酌
    」再審事由存在，尚無可採，則聲請人之聲請人為無理由，應予駁回。
六、據上論結，本件再審之聲請為無理由，依民事訴訟法第四百三十六條之三十二第
    一項、第四項、第五百零七條、第五百零五條、第五百零二條第二項、七十八條
    、第九十五條、第四百三十六條之十九第一項，裁定如主文。
中　　　華　　　民　　　國　　九十四　　年　　　五　　　月　　　四　　　日
                              臺灣臺中地方法院民事第四庭
~B審判長法官　洪碧雀
~B      法官　周靜秀
~B      法官　王  銘
正本係照原本作成
本裁定不得抗告
中　　　華　　　民　　　國　　九十四　　年　　　五　　　月　　　四　　　日
~B　　書記官
